【裁判字號】    92,交抗,568
【裁判日期】    920610
【裁判案由】    違反道路交通管理處罰條例
【裁判全文】
臺灣高等法院交通事件裁定                        九十二年度交抗字第五六八號
    抗  告  人
    即受處分人  甲○○
右抗告人因違反道路交通管理處罰條例案件，不服臺灣板橋地方法院九十二年度交聲
字第六三六號，中華民國九十二年五月七日所為裁定（原處分案號：交通部公路總局
臺北區監理所九十二年三月六日北監六字第裁四○一Ａ九Ｊ一○○二三二號），提起
抗告，本院裁定如左：
    主  文
抗告駁回。
    理  由
一、按汽車駕駛人在交岔路口十公尺內臨時停車者，處新臺幣三百元以上六百元以下
    罰鍰，道路交通管理處罰條例第五十五條第二款定有明文。
二、原裁定以：本件受處分人即異議人甲○○，於九十一年六月二十八日上午十時三
    十六分許，駕駛車號Ｌ五─三○八號營業小客車，行經臺北市○○○路與常德街
    口要進入台大醫院計程車招呼站，在交岔路口十公尺內臨時停車，有臺北市政府
    警察局舉發違反道路交通管理事件通知單影本一件在卷可稽。惟異議人否認有違
    規之行為，並以：異議人即受處分人甲○○於民國（下同）九十一年六月二十八
    日上午十時三十六分許，駕駛車號Ｌ五－三○八營業小客車在臺北市○○○路右
    轉進入臺北市○○街路口，欲進入臺大醫院計程車招呼站，遭警車停在常德街之
    計程車招呼站入口處阻擋。當渠因交通阻塞欲駕車駛離時，卻為警開單舉發。為
    此不服，爰請求撤銷原處分云云置辯，然查，本件證人即舉發員警李富洋到庭具
    結證稱：「‧‧‧計程車招呼站設常德街上，招呼站上面設有四個停車格，可以
    讓計程車停放四台，最後一個停車格距離中山南路與常德街口大約有十五公尺到
    二十公尺，我有帶現場照片過來，計程車招呼站的位置是常德街往二二八紀念公
    園的方向，我取締異議人的位置是在照片中所示的行人穿越道上面，也就是在中
    山南路口與常德街交岔口。」、「很多計程車違規排在招呼站後面攬客，招呼站
    只能停等四台車，當天有一位同仁開巡邏車發現現場違規排班嚴重，所以故意把
    車停車在計程車招呼站後方，希望後方的計程車不要違規攬客，我當時有做驅離
    的動作，異議人停在警車的後方，正好有一輛公車要右轉轉不過去，我請他離開
    ，他說他要排，我才把他開單‧‧‧」等語（詳參本院九十二年四月一日訊問筆
    錄），並有現場照片共六幀附卷可稽。衡情，證人李富洋與異議人素不相識，亦
    無怨隙，應無故意為不實證述之可能，是異議人於前揭時、地駕駛上開營業小客
    車，違規於中山南路與常德街口十公尺內臨時停車之事實，堪予認定。再交通警
    員掣單舉發違反道路交通管理處罰條例所列之違規事實，本質上為行政處分，係
    公務員基於職務上權力，依法就特定之具體事件所為具有公法上效果之單方行政
    行為，基於公務員為公法上行為具有公信力之原則，該行政處分當可被推定為真
    正，其據以依法處分之事實認定亦為真正無誤，此與民事訴訟法第三百五十五條
    第二項規定：「文書依其程式及意旨得認作公文書者，推定其為真正」之情形相
    同，本此公信原則，乃立法者賦予行政機關制定違反道路交通事件統一裁罰標準
    及處理細則，使勤務警員得當機處分（如該細則第二十三條）以達其維護交通秩
    序、安全之行政目的，反之，若謂公務員一切行政行為均需預留證據以證其實，
    則國家行政勢必窒礙難行，據此，刑事訴訟法就犯罪證據有關之規定中與屬行政
    秩序罰之交通違規裁罰本質不合之部分，自不在準用之列，從而，異議人既未就
    執勤警員之舉發有誤提出相關證據以供調查，本院經查亦無任何證據足資證明其
    有捏造事實違法取締之情事，則執勤警員本其維護交通秩序、安全職責所為之舉
    發，自應受到合法、正確之推定。依上所述，自難認異議人上開所辯屬實。從而
    ，原處分機關據以援引上開規定，裁處罰鍰新臺幣陸佰元，於法有據。本件異議
    為無理由，應予駁回。經核並無不當。
三、抗告意旨以：舉發警員李富洋於原審所證，與當時實情不合，本件是該執行維安
    專案勤務之警員及一位長官開一部巡邏車阻止計程車正當出入招呼站，防止排班
    造成交通阻塞所致，當時有告訴該警員，卻不予理會，開了單用丟的就走，請求
    撤銷原裁定云云。惟查，本件抗告人於九十一年六月二十八日上午十時三十六分
    許，駕駛車號Ｌ五─三○八號營業小客車，行經臺北市○○○路與常德街口要進
    入台大醫院計程車招呼站，在交岔路口十公尺內臨時停車之事實，業據證人即舉
    發員警李富洋於原審到庭證述明確，並有臺北市政府警察局舉發違反道路交通管
    理事件通知單影本一件在卷可憑，抗告人並未提出任何積極證據，憑空否認承辦
    員警證詞之真實性，委無可採，至於所謂本件是該執行維安專案勤務之警員及一
    位長官開一部巡邏車阻止計程車正當出入招呼站，防止排班造成交通阻塞所致，
    尤屬無據。本件抗告為無理由，應予駁回。
四、據上論結，應依道路交通案件處理辦法第二十六條，刑事訴訟法第四百十二條，
    裁定如主文。
中      華      民      國    九十二    年      六      月      十      日
                              臺灣高等法院交通法庭
                                  審判長法  官  溫  耀  源
                                        法  官  何  菁  莪
                                        法  官  邱  同  印
右正本證明與原本無異。
不得再抗告。
                                        書記官  莊  昭  樹
中      華      民      國    九十二    年      六      月      十      日


司法院資訊處製作；財團法人民間司法改革基金會備份。
